【裁判字號】    98,台上,4299
【裁判日期】    980730
【裁判案由】    違反毒品危害防制條例
【裁判全文】
最高法院刑事判決            九十八年度台上字第四二九九號
上  訴  人  甲○○
上列上訴人因違反毒品危害防制條例案件，不服台灣高等法院台
中分院中華民國九十八年六月四日第二審判決（九十八年度上訴
字第一一八五號，起訴案號：台灣彰化地方法院檢察署九十八年
度毒偵字第三八四號），提起上訴，本院判決如下：
    主  文
上訴駁回。
    理  由
按刑事訴訟法第三百七十七條規定，上訴於第三審法院，非以判
決違背法令為理由，不得為之。是提起第三審上訴，應以原判決
違背法令為理由，係屬法定要件。如果上訴理由書狀並未依據卷
內訴訟資料，具體指摘原判決不適用何種法則或如何適用不當，
或所指摘原判決違法情事，顯與法律規定得為第三審上訴理由之
違法情形，不相適合時，均應認其上訴為違背法律上之程式，予
以駁回。又依刑事訴訟法第三百五十條、第三百六十一條、第三
百六十二條、第三百六十七條規定，不服地方法院之第一審判決
，提起第二審上訴者，須提出上訴書狀，並應敘述「具體理由」
，為上訴必備之程式。所稱具體理由，必係依據卷內既有訴訟資
料或提出新事證，指摘或表明第一審判決有何採證、認事、用法
或量刑等足以影響判決本旨之不當或違法，而構成應予撤銷之具
體事由，始克相當；如未依上揭意旨指出具體事由，而僅泛言或
單憑當事人自我說詞，指摘原判決採證違法、認事用法不當、判
決不公、量刑過重等等，即屬未敘述具體理由，所提第二審上訴
不合法律上之程式，得不經言詞辯論，由第二審法院予以判決駁
回。本件上訴人甲○○不服第一審判處施用第一級毒品罪刑（累
犯，處有期徒刑九月），提起第二審上訴之理由僅謂：上訴人於
本案犯行經查獲後，深感悔意，配合偵辦，犯後態度良好，又因
子女正值成長叛逆期，不忍子女面臨不堪之成長環境，決心遠離
毒品，業已接受替代療法戒毒，為不浪費國家資源及稅收，並讓
上訴人好好照顧家庭事業，請求更為較輕之判決等語，有其上訴
狀在原審卷內可稽。上訴人上開第二審上訴理由，不外以其自我
說詞指摘第一審判決量刑過重，揆諸上開說明，即屬未具備得上
訴第二審之具體理由，原判決因認其第二審上訴不合法律上程式
，不經言詞辯論，予以駁回，於法並無不合。上訴意旨猶謂上訴
人之第二審上訴書狀記載符合刑事訴訟法第三百六十七條規定云
云，指摘原判決有適用法則不當之違法，顯係誤解上開法定上訴
第二審具體理由之涵意，核與首揭得為第三審上訴理由之違法情
形，不相適合。又原判決理由顯然誤載上訴人姓名部分，原審業
已依司法院釋字第四十三解釋意旨，裁定更正之，殊無上訴意旨
所指判決理由不備之違法可言。本件上訴違背法律上之程式，應
予駁回。
據上論結，應依刑事訴訟法第三百九十五條前段，判決如主文。
中    華    民    國  九十八  年    七    月   三十   日
                      最高法院刑事第十庭
                          審判長法官  花  滿  堂
                                法官  黃  正  興
                                法官  陳  東  誥
                                法官  林  錦  芳
                                法官  洪  昌  宏
      本件正本證明與原本無異
                                      書  記  官
中    華    民    國  九十八  年    八    月    三    日
                                                      Ｅ


司法院資訊處製作；財團法人民間司法改革基金會備份。
